fi: Elektroniikka > Sähkötarvikkeet > Signaalinvahvistimet: Audio-, video- ja datalaajennoslaite; Mobiilisignaalinvahvistimet; Dronen ja RC-kantaman laajentimet; GNSS- ja ilmailun signaalivahvistimet; TV-antennivahvistimet ja -esivahvistimet
hu: Elektronika > Elektronikai kiegészítők > Jelerősítők: Audio-, videó- és adatkiterjesztők; Mobilhálózati jelerősítők; Drón- és RC-hatótávnövelők; GNSS- és repülési jelerősítők; TV-antennaerősítők és -előerősítők
cs: Elektronika > Elektronika – příslušenství > Zesilovače signálu: Prodlužovače audio, video a datových signálů; Zesilovače mobilního signálu; Prodlužovače dosahu pro drony a RC modely; Zesilovače GNSS a leteckých signálů; Zesilovače a předzesilovače televizních antén
tr: Elektronik > Elektronik Alet Aksesuarları > Sinyal Güçlendiriciler: Ses, Video ve Veri Genişleticileri; Hücresel Sinyal Güçlendiricileri; Drone ve RC Menzil Genişleticileri; GNSS ve Havacılık Sinyal Amplifikatörleri; TV Anten Amplifikatörleri ve Ön Amplifikatörleri
ja: 電子機器 > 電気製品関連用品・PC周辺機器 > シグナルブースター: オーディオ・ビデオ・データエクステンダー; 携帯電話信号ブースター; ドローン・RC用レンジエクステンダー; GNSS・航空用信号増幅器; テレビアンテナブースター・プリアンプ
zh-CN: 电子产品 > 电子配件 > 信号放大器: 音频、视频和数据延长器; 蜂窝信号增强器; 无人机和遥控范围扩展器; GNSS 和航空信号放大器; 电视天线放大器和前置放大器
pt-PT: Eletrónica > Acessórios eletrónicos > Impulsionadores de sinal: Extensores de áudio, vídeo e dados; Amplificadores de sinal celular; Extensores de alcance para drone e RC; Amplificadores de sinal GNSS e aviação; Amplificadores e pré-amplificadores para antena de TV
th: อิเล็กทรอนิกส์ > อุปกรณ์อิเล็กทรอนิกส์ > เครื่องขยายสัญญาณ: ตัวขยายสัญญาณเสียง วิดีโอ และข้อมูล; ตัวขยายสัญญาณมือถือ; ตัวขยายระยะโดรนและรีโมตคอนโทรล; ตัวขยายสัญญาณ GNSS และการบิน; ตัวขยายและปรีแอมป์เสาอากาศทีวี
ko: 전자기기 > 전자기기 부대용품 > 신호 증폭기: 오디오, 비디오 및 데이터 익스텐더; 셀룰러 신호 증폭기; 드론 및 RC 범위 확장기; GNSS 및 항공 신호 증폭기; TV 안테나 증폭기 및 프리앰프
el: Ηλεκτρονικά > Αξεσουάρ ηλεκτρονικών συσκευών > Ενισχυτές σήματος: Επεκτάσεις ήχου, βίντεο & δεδομένων; Ενισχυτές κυψελωτού σήματος; Επεκτάσεις εμβέλειας drone & RC; Ενισχυτές σήματος GNSS & αεροπορίας; Ενισχυτές & προενισχυτές κεραίας τηλεόρασης
lt-LT: Elektronika > Elektronikos priedai > Signalo stiprintuvai: Garso, vaizdo ir duomenų pratęstuvai; Mobiliojo ryšio signalo stiprintuvai; Dronų ir RC nuotolio ilginimo įrenginiai; GNSS ir aviacijos signalų stiprintuvai; TV antenų stiprintuvai ir priešstiprintuvai
nb: Elektronikk > Elektronikktilbehør > Signalforsterkere: Lyd-, video- og dataforlengere; Mobilsignalforsterkere; Drone og RC rekkeviddeforlengere; GNSS og luftfart signalforsterkere; TV-antenne forsterkere og forforsterkere
ru: Электроника > Аксессуары для электроники > Усилители сигнала: Удлинители аудио, видео и данных; Усилители сотового сигнала; Расширители диапазона для дронов и радиоуправляемых моделей; Усилители сигналов GNSS и авиации; Усилители и предусилители для телевизионных антенн
nl: Elektronica > Accessoires voor elektronica > Signaalboosters: Audio, video en data extenders; Mobiele signaalversterkers; Drone en RC bereikversterkers; GNSS en luchtvaart signaalversterkers; TV antenne versterkers en voorversterkers
vi: Thiết bị điện tử > Phụ kiện thiết bị điện tử > Bộ khuyếch đại tín hiệu: Bộ mở rộng âm thanh, video và dữ liệu; Bộ tăng tín hiệu di động; Bộ mở rộng tầm drone và RC; Bộ khuếch đại tín hiệu GNSS và hàng không; Bộ khuếch đại anten TV và preamplifiers
es: Electrónica > Accesorios electrónicos > Amplificadores de señal: Extensores de audio, video y datos; Amplificadores de señal celular; Extensores de rango de dron y RC; Amplificadores de señal GNSS y de aviación; Amplificadores y preamplificadores de antena de TV
fr: Appareil électronique > Accessoires électroniques > Amplificateurs de signal: Prolongateurs audio, vidéo et données; Amplificateurs de signal cellulaire; Extendeurs de portée pour drones et véhicules RC; Amplificateurs de signal GNSS et aéronautiques; Amplificateurs et préamplificateurs d’antenne TV
ro-RO: Electronice > Accesorii electronice > Amplificatoare de semnal: Extendere pentru audio, video și date; Amplificatoare de semnal celular; Prelungitoare de rază pentru drone și RC; Amplificatoare de semnal GNSS și aviație; Amplificatoare și preamplificatoare pentru antene TV
en: Electronics > Electronics Accessories > Signal Boosters: Audio, Video & Data Extenders; Cellular Signal Boosters; Drone & RC Range Extenders; GNSS & Aviation Signal Amplifiers; TV Antenna Amplifiers & Preamplifiers
pt-BR: Eletrônicos > Acessórios para eletrônicos > Amplificadores de sinal: Extensores de áudio, vídeo e dados; Amplificadores de sinal celular; Extensores de alcance para drone e RC; Amplificadores de sinal GNSS e aviação; Amplificadores e pré-amplificadores de antena de TV
bg-BG: Електроника > Аксесоари за електроника > Усилватели на сигнали: Удължители за аудио, видео и данни; Усилватели на мобилен сигнал; Удължители на обхват за дрон и радиоуправляеми устройства; Усилватели на GNSS и авиационен сигнал; Усилватели и предусилватели за ТВ антена
zh-TW: 電子器材 > 電子配件 > 訊號強波器: 音訊、視訊與數據延長器; 行動訊號增強器; 無人機與遙控器延伸器; GNSS 與航空訊號放大器; 電視天線放大器與前置放大器
sl-SI: Elektronika > Elektronski dodatki > Ojačevalniki signala: Podaljševalci za avdio, video in podatke; Ojačevalniki mobilnih signalov; Podaljševalci dosega za drone in RC; GNSS in letalski ojačevalniki signalov; Ojačevalniki in predojačevalniki za TV antene
pl: Elektronika > Akcesoria elektroniczne > Wzmacniacze sygnału: Przedłużacze audio, wideo i danych; Wzmacniacze sygnału komórkowego; Przedłużacze zasięgu drona i RC; Wzmacniacze sygnału GNSS i lotnictwa; Wzmacniacze i preamplifikatory anteny telewizyjnej
da: Elektronik > Elektronik – tilbehør > Signalforstærkere: Lyd-, video- og dataforlængere; Mobilsignalforstærkere; Drone- og RC-rækkeviddeforlængere; GNSS- og flysignalforstærkere; TV-antenneforstærkere og -forforstærkere
it: Elettronica > Accessori dispositivi elettronici > Amplificatori di segnale: Estensori audio, video e dati; Amplificatori di segnale cellulare; Estensori di portata droni e RC; Amplificatori di segnale GNSS e aviazione; Amplificatori e preamplificatori di antenna TV
hr-HR: Elektronika > Pribor za elektroniku > Pojačivači signala: Produžeci za audio, video i podatke; Pojačala mobilnog signala; Pojačivači dometa za dron i RC; GNSS i pojačala zrakoplovnog signala; TV antenska pojačala i pretpojačala
sv: Elektronik > Elektroniktillbehör > Signalförstärkare: Förlängare för ljud, video och data; Mobilsignalförstärkare; Räckviddsförlängare för drönare och RC; GNSS- och flygsignalförstärkare; TV-antennförstärkare och förförstärkare
de: Elektronik > Elektronisches Zubehör > Signalverstärker: Audio-, Video- und Datenextender; Mobilfunk-Signalverstärker; Drohnen- und RC-Reichweitenverstärker; GNSS- und Luftfahrt-Signalverstärker; TV-Antennen-Verstärker und -Vorverstärker
sk-SK: Elektronika > Elektronické príslušenstvo > Zosilňovače signálu: Audio, video a dátové predlžovače; Mobilné zosilňovače signálu; Predlžovače dosahu dronov a RC; GNSS a letecké zosilňovače signálu; TV anténové zosilňovače a predzosil ňovače